臺灣臺中地方法院簡易民事判決
　　　　　 110年度沙簡字第690號
原      告  黃國華  
被      告  王宏明  

上列原告因被告過失傷害案件（本院110年度沙交簡字第500號）
，提起刑事附帶民事訴訟請求損害賠償（本院110年度沙交簡附
民字第17號），經本院刑事庭裁定移送前來，本院於民國111年3
月15日言詞辯論終結，判決如下：
    主      文
被告應給付原告新臺幣892,580元，及自民國110年6月30日起至
清償日止，依照年息5％計算之利息。
原告其餘之訴駁回。
訴訟費用由被告負擔10％，餘由原告負擔。
本判決原告勝訴部分，得假執行。但被告如以新臺幣892,580元
為原告預供擔保後，得免為假執行。
原告其餘假執行之聲請駁回。
    事實及理由
一、原告主張：被告於民國109年8月9日19時11分許，駕駛車牌
    號碼000-0000號自用小客車沿臺中市○○區鎮○街○○○○○○○○○鎮
    ○街00號優力購商店私人土地右轉時，適有原告騎乘車牌號
    碼000-000號普通重型機車，自鎮南街37號（優力購商店）
    前靜止等候車輛通過，此時被告本應注意汽車行駛時，應注
    意車前狀況，並隨時採取必要之安全措施之規定，而依當時
    天候晴、夜間有照明、路面乾燥、無缺陷、無障礙物、視距
    良好等情，並無不能注意之情事，竟疏未注意，致撞及原告
    騎乘之機車，原告因此受有左側足部、下背、骨盆挫傷、脊
    椎挫傷併神經壓迫及頸椎挫傷併多節神經壓迫等傷害。被告
    過失傷害之行為，經檢察官起訴，經鈞院判處拘役50日確定
    ，其對原告所受之損害應負損害賠償責任。原告因本件車禍
    發生受有如下之損害：（一）醫療費用新臺幣（下同）16,2
    80元。（二）看護費用共288,000元：自109年8月10日起至1
    09年12月31日止，共計144天，原告請看護照顧，每日2,000
    元，共288,000元。（三）看診計程車費10,800元：每次支
    出計程車費400元，共27次。（四）不能工作之損失59萬元
    ：原告從事彩繪工作，因車禍受傷後無法工作，共損失59萬
    元。（五）機車修理費3,000元。以上損害總計908,080元。
    為此，爰依侵權行為之法律關係提起本件訴訟請求被告給付
    。並請求法院判決：（一）被告應給付原告908,080元，及
    自起訴狀繕本送達翌日起至清償日止，依照週年利率5％計算
    之利息。（二）請准供擔保宣告假執行。（三）訴訟費用由
    被告負擔。　　
二、被告抗辯：保險公司認為原告提出的證據不足以賠償90幾萬
    。對於原告提出的看護費收據我沒有意見，但是原告並沒有
    提出需要看護5個月的證據。另外，一開始原告去看診的時
    候，只是挫傷而已，但後來才說病情變嚴重了，有神經壓迫
    ，我認為神經壓迫的部分與我無關。並聲明：請求駁回原告
    之訴，訴訟費用由原告負擔。
三、得心證之理由：
（一）按刑事訴訟判決所認定之事實，固非當然有拘束民事訴訟
      判決之效力，但民事法院調查刑事訴訟原有之證據，而斟
      酌其結果以判斷事實之真偽，並於判決內記明其得心證之
      理由，即非法所不許（最高法院49年台上字第929號判決
      意旨參照），是本院審理本件民事訴訟事件時，自得調查
      刑事訴訟卷內原有之證據，斟酌其結果以判斷事實之真偽
      ，合先敘明。查本件車禍係因被告於109年8月9日19時11
      分許，駕駛車牌號碼000-0000號自用小客車，沿臺中市○○
      區鎮○街○○○○○○○○○鎮○街00號旁私人土地右轉時，適原告
      騎乘車牌號碼000-000號普通重型機車，自鎮南街37號旁
      私人土地行駛而出，而被告本應注意汽車行駛時，應注意
      車前狀況，並隨時採取必要之安全措施之規定，而依當時
      天候晴、夜間有照明、路面乾燥、無缺陷、無障礙物、視
      距良好等情，並無不能注意之情事，竟疏未注意，致撞及
      原告騎乘之機車，原告因此受有左側足部、下背、骨盆挫
      傷、脊椎挫傷併神經壓迫及頸椎挫傷併多節神經壓迫等傷
      害，被告並經本院刑事法庭認定犯過失傷害罪，而判處拘
      役50日，如易科罰金，以1,000元折算1日，嗣經臺灣臺中
      地方檢察署檢察官提起上訴後，再經本院刑事庭以110年
      度交簡上字第260號判決駁回上訴確定等情，有本院110年
      度交簡上字第260號刑事確定判決在卷可稽，並經本院調
      取該刑事案卷核閱無訛，堪以認定。
（二）按因故意或過失，不法侵害他人之權利者，負損害賠償責
      任；汽車、機車或其他非依軌道行駛之動力車輛，在使用
      中加損害於他人者，駕駛人應賠償因此所生之損害。但於
      防止損害之發生，已盡相當之注意者，不在此限；不法侵
      害他人之身體或健康者，對於被害人因此喪失或減少勞動
      能力或增加生活上之需要時，應負損害賠償責任；民法第
      184條第1項前段、第191條之2前段、第193條第1項分別定
      有明文。查被告因過失肇致發生本件車禍並致原告受有前
      開傷害等情，有如前述。則被告就本件車禍之發生為有過
      失，該過失行為與原告所受前開傷害間，具有相當因果關
      係，自係過失不法侵害原告之身體權利，堪以認定。依前
      開規定，原告請求被告賠償其因前開傷害所受損害，自屬
      有據。茲就原告請求被告賠償之各項損害，有無理由，審
      酌如下：
   1、醫療費用16,280元部分：原告提出光田醫療社團法人光田
      綜合醫院診斷證明書及醫療費用明細表1份，此部分且為
      被告所未爭執，應可信原告主張為真正。
 　2、看護費用部分：原告提出僱用契約書1份、看護費用收據5
      份（自109年8月11日至109年12月31日、費用合計286,000
      元），而據原告所提出之光田醫療社團法人光田綜合醫院
      診斷證明書記載原告因「脊椎挫傷需修養並且需專人照顧
      五個月需修養五個月並且持續門診追蹤檢查治療」等情，
      則原告應有專人看護5個月之必要，原告請求上述已支出
      之看護費用286,000元，應有理由。
 　3、看診計程車費部分：原告並未提出看診支出計程車車費之
      證明，本院即無從認定此部分為有理由。
 　4、不能工作之損失部分：原告因本件車禍受有左側足部、下
      背、骨盆挫傷、脊椎挫傷併神經壓迫及頸椎挫傷併多節神
      經壓迫等傷害，並因此需專人照顧5個月，原告在5個月之
      內均無法工作，應可認定。原告雖未提出其收入數額之證
      明資料，但提出其於109年8月19日發生車禍前從事彩繪工
      作之工作照片，並提出其於109年7月22日與福聖宮管理委
      員會簽訂之32萬元工程合約書；109年7月24日與濟安宮管
      理委員會簽訂之21萬元工程合約書；109年7月31日與湄安
      宮管理委員會簽訂之26萬元工程合約書；109年8月3日與
      李水深簽訂之12萬元工程合約書。上述原告與訴外人簽訂
      之工程合約書均為油漆彩繪工程，而原告因本件車禍所受
      傷害，於5個月內無法工作，已如前述，則原告因上述工
      程可得之收入，顯然因本件車禍受傷無法工作而受有損失
      ，原告此部分之損失合計91萬元（計算式：32萬+21萬+26
      萬+12萬＝91萬），原告請求被告賠償其中59萬元，應有理
      由。
　5、機車修理費部分：按不法毀損他人之物者，被害人得請求
     賠償其物因毀損所減少之價額；負損害賠償責任者，除法
     律另有規定或契約另有訂定外，應回復他方損害發生前之
     原狀。因回復原狀而應給付金錢者，自損害發生時起，加
     給利息。第1項情形，債權人得請求支付回復原狀所必要之
     費用，以代回復原狀。為民法第196條、第213條所明定。
     又請求賠償物被毀損所減少之價值，得以修護費用為估價
     標準，但以必要者為限，例如修理材料費以新品換舊品應
     予折舊（最高法院77年5月17日77年度第9次民事庭會議決
     議參照）。查，本件被告過失不法毀損系爭車輛，已如上
     述，依前開規定，自應負侵權行為損害賠償責任，則以修
     復金額作為賠償金額，自屬有據，被告抗辯原告僅提出估
     價單，未實際修理車輛，無法證明支出該部分損失云云，
     並無可採。又依原告所提出之機車維修估價單內容記載，
     均為零件費用。依行政院所頒固定資產耐用年數表及固定
     資產折舊率之規定，【機械腳踏車】之耐用年數為3年，依
     定率遞減法每年折舊1000分之536，另依營利事業所得稅查
     核準則第95條第6項規定「固定資產提列折舊採用定率遞減
     法者，以1年為計算單位，其使用期間未滿1年者，按實際
     使用之月數相當於全年之比例計算之，不滿1月者，以1月
     計」，且依固定資產耐用年數表及固定資產折舊率之規定
     ，機器腳踏車耐用年數為3年，且最後1年之折舊額加歷年
     折舊累計額，其總和不得超過該資產成本原額10分之9，殘
     值並應以10分之1為合度，亦即應扣除10分之9之零件折舊
     。上開系爭機車自出廠日84年（即西元1995年）3月，迄本
     件車禍發生時即109年8月9日，已超過3年耐用期限，依上
     開說明，扣除折舊之累計金額應不得超過該資產成本原額1
     0分之9。依此計算，系爭車輛更換新零件費用為3,000元，
     則扣除折舊後之零件費用為300元（計算式：300000.1＝30
     0）。
　6、綜上，原告得請求被告賠償之金額為892,580元（計算式：
     16280+286000+590000+300＝892580）。
（三）給付無確定期限者，債務人於債權人得請求給付時，經其
      催告而未為給付，自受催告時起，負遲延責任。其經債權
      人起訴而送達訴狀，或依督促程序送達支付命令，或為其
      他相類之行為者，與催告有同一之效力；又遲延之債務，
      以支付金錢為標的者，債權人得請求依法定利率計算之遲
      延利息。但約定利率較高者，仍從其約定利率；應付利息
      之債務，其利率未經約定，亦無法律可據者，週年利率為
      百分之五，民法第229條第2項、第233條第1項及第203條
      分別定有明文。本件原告對被告之侵權行為損害賠償債權
      ，核屬無確定期限之給付，自應經原告催告而未為給付，
      被告始負遲延責任。準此，原告請求被告自刑事附帶民事
      起訴狀繕本送達之翌日即110年6月30日起，按年息5％計付
      遲延利息，核無不合。　　 
四、綜上所述，原告依侵權行為之法律關係，請求被告給付892,
    580元，及自110年6月30日起至清償日止，按年息5％計算之
    利息，為有理由，應予准許。逾此範圍之請求，為無理由，
    應予駁回。
五、本件事證已臻明確，兩造其餘攻擊防禦方法及證據，經本院
    斟酌後，對於判決之結果不生影響，故不再逐一論列，併此
    敘明。
六、原告勝訴部分，依民事訴訟法第389條第1項第3款規定，應
    由法院主動宣告原告於本判決確定前，即可依本判決命給付
    內容對被告財產聲請強制執行，並且依據同法第392條第2項
    規定，由法院主動宣告被告如果預先提供擔保之後，就可免
    為假執行。至於原告請求不被允許部分的假執行聲請沒有理
    由，應予駁回。　　
七、訴訟費用負擔之依據：民事訴訟法第79條。　　　　
中　　華　　民　　國　　111 　年　　3 　　月　　29　　日
                        臺灣臺中地方法院沙鹿簡易庭
                            法  官  劉國賓
以上為正本，係照原本作成。
如不服本判決，應於判決送達後20日內向本院提出上訴狀並表明
上訴理由（須附繕本）；如委任律師提起上訴者，應一併繳納上
訴審裁判費。
中　　華　　民　　國　　111 　年　　3 　　月　　29　　日
                            書記官  許宏谷